臺灣桃園地方法院刑事判決　　　　　　　　　　　　　九十一年度交訴字第七四號
　　公　訴　人　臺灣桃園地方法院檢察署檢察官
　　被　　　告　甲○○
　　選任辯護人　乙○○
右列被告因肇事致人受傷逃逸等案件，經檢察官提起公訴（九十年度偵字第一九九五
五號），本院判決如左：
        主  文
甲○○因過失傷害人，處有期徒刑參月。又駕駛動力交通工具肇事，致人傷而逃逸，
處有期徒刑柒月。應執行有期徒刑捌月。緩刑伍年。
        事  實
一、甲○○於民國九十年十一月二日下午，駕駛車牌號碼Ｑ七─三五一三號自用小客
    車，沿桃園縣平鎮市○○路台一一三線由龍潭往中壢市區方向行駛，嗣於同日十
    七時五十二分許，途經前開路段六點七公里處時，其原應注意汽車迴車前，應暫
    停並顯示左轉燈光或手勢，看清無來往車輛，始得迴轉，且依當時視線良好、柏
    油路面平整、天氣晴朗等客觀情形，並無不能注意之情事，竟疏未注意及此，即
    貿然迴轉，並在迴轉一半時另行倒車，適有丁○○騎乘車牌號碼ＪＸ五—四九六
    號重型機車，亦沿前開路段由同向往中壢市方向行駛，因閃避不及，致與甲○○
    所駕駛之前開自小客車發生擦撞，丁○○之機車並因而撞及丙○○所騎乘車牌號
    碼ＭＮＸ—七一九號重型機車，致丁○○受有兩膝挫傷之傷害，丙○○則受有左
    膝裂傷之傷害。甲○○於肇事後，見二人均已受傷，竟僅在現場作短暫停留，未
    將丁○○及丙○○送醫，或依規定採取救護或其他必要措施，並向警察機關報告
    ，亦未留下任何聯絡方式，即另行起意開車逃逸，嗣因丁○○將甲○○之車牌號
    碼記錄於行動電話中，並提供予警方，始悉上情。
二、案經丁○○及丙○○訴由桃園縣警察局平鎮分局報告台灣桃園地方法院檢察署檢
    察官偵查起訴。
        理  由
一、訊據被告甲○○於本院審理中固坦承上開過失傷害之事實，惟矢口否認前揭肇事
    逃逸之犯行，辯稱：車禍發生後伊有下車查看，並無逃逸之故意云云。經查：
（一）右揭過失傷害之事實，業據告訴人丁○○及丙○○指訴甚詳，並有證人戊○○
      在偵查中及本院審理中供證屬實，復有桃園縣警察局道路交通事故調查報告表
      、告訴人二人診斷證明書各一紙附卷可稽。又經本院當庭勘驗告訴人丁○○所
      有之行動電話結果，其內確實存有被告所駕駛之自用小客車車牌號碼「Ｑ七三
      五一三」等文字。復經調閱被告當日所使用之0000000000號行動電
      話號碼之通聯紀錄，被告在車禍當日之通話地點均在桃園縣內，且於當日十八
      時九分二十三秒至十八時十分五十一秒，被告通話所使用之遠傳電信基地台位
      置，在通話初時為桃園縣平鎮市○○○路十二號三樓，結束時則為桃園縣龍潭
      鄉○○路五九四巷六二弄二—十六號六樓頂。而平鎮市○○○路則距前揭車禍
      地點甚近，直線距離應不超過一公里等情，亦據證人即警員劉永煥到庭證述明
      確。是被告前開自白應與事實相符。
（二）至於被告雖辯稱伊當時並無逃逸之故意云云。然查，被告自承車禍當時，告訴
      人二人機車均已倒地，伊並明確知悉渠等均有受傷等情，竟僅於現場短暫停留
      ，不僅未將告訴人丁○○及丙○○送醫，或依規定採取救護或其他必要措施，
      並向警察機關報告，亦未留下任何聯絡方式，即開車離去，倘告訴人未即時記
      下被告車牌號碼，即將任令被告隱匿無蹤。復稽之被告嗣於偵查中及本院第一
      次審理時，仍堅決否認曾開車撞及告訴人二人，益見其逃避本案肇事責任之態
      度。
（三）且按刑法第一百八十五條之四肇事致人死傷逃逸罪，係以處罰肇事後逃逸之駕
      駛人為目的，俾促使駕駛人於肇事後能對被害人即時救護，以減少死傷。而道
      路交通管理處罰條例第六十二條第一項亦規定：汽車駕駛人駕駛汽車肇事，致
      人受傷或死亡，應即採取救護或其他必要措施，並向警察機關報告，不得駛離
      。而被告既明知告訴人二人均已受傷，卻在渠等傷勢不明之情形下，任意離去
      ，未依上開規定採取救護或其他必要措施，並向警察機關報告。其駕駛動力交
      通工具肇事致人受傷，而有逃逸之故意甚明。
二、按「汽車迴車前，應暫停並顯示左轉燈光或手勢，看清無來往車輛，始得迴轉。
    」道路交通安全規則第一百零六條第五款定有明文，被告駕車自應注意上述道路
    交通安全規定，且依當時視線良好、柏油路面平整、天氣晴朗等客觀情形，並無
    不能注意之情事，竟疏未注意及此，即貿然迴轉，並在迴轉一半時另行倒車，致
    告訴人二人受傷，且於肇事後隨即逃逸，未報警處理或將告訴人送醫，被告顯有
    過失，且其過失與告訴人二人之受傷間，具有相當因果關係。被告上開所辯，顯
    係卸責之詞，不足採信。此外復有刑事警察局鑑驗通知書一紙、採證照片二十二
    張、平鎮市調解委員會簽到單影本一紙、車籍作業系統—查詢認可資料三紙、估
    價單一紙、收據一紙附卷可稽。本件事證明確，被告犯行洵堪認定，應予依法論
    科。
三、核被告甲○○因駕駛之過失行為，致告訴人二人身體受有前開傷害之結果，所為
    係犯刑法第二百八十四條第一項前段之過失傷害罪。被告一過失行為造成告訴人
    丁○○、丙○○二人受傷，同時觸犯構成要件相同之罪名，為想像競合犯，應以
    一罪論。又其駕駛動力交通工具肇事，致人受傷而逃逸之行為，係犯刑法第一百
    八十五條之四之肇事致人受傷而逃逸罪。又就被告駕車肇事致人受傷而逃逸部分
    ，刑法第一百八十五條之四為同法第二百九十四條第一項遺棄罪之特別規定，應
    逕適用刑法第一百八十五條之四規定處罰。被告所犯過失傷害與肇事致人受傷而
    逃逸二罪間，一為過失犯，一為故意犯，且被告係過失肇事後，見告訴人受傷，
    乃駕車逃逸，其駕車逃逸乃係另行起意所為，二罪罪名又不相同，應予分論併罰
    。爰審酌被告素行、品行、告訴人二人所受傷勢情形尚屬輕微、並未賠償告訴人
    損害，與其犯後態度等一切情狀，分別量處如主文所示之刑，並定其應執行之刑
    ，以示懲儆。末查，被告未曾受有期徒刑以上刑之宣告，有卷附台灣高等法院被
    告全國前案記錄表可按，渠因一時過失，偶罹刑典，犯後已大致坦承犯行，深具
    悔意，經此偵審教訓，當知所警惕，信無再犯之虞，本院認所宣告之刑以暫不執
    行為適當，並諭知緩刑五年，以啟自新。
據上論斷，應依刑事訴訟法第二百九十九條第一項前段，刑法第二百八十四條第一項
前段、第一百八十五條之四、第五十五條、第五十一條第五款、第七十四條第一款，
罰金罰緩提高標準條例第一條前段，判決如主文。
本案經檢察官鄭重文到庭執行職務。
中      華      民      國    九十一    年      十      月    二十九    日
                                臺灣桃園地方法院交通法庭
                                      法  官  陳  永  來
右正本證明與原本無異。
如不服本判決，應於判決送達後十日內向本院提出上訴狀( 應附繕本 )，上訴於
臺灣高等法院。
                                      書記官  洪  明  媚
中      華      民國    九十一    年      十      月    二十九    日
附論罪科刑依據之法條：
刑法第二百八十四條第一項前段
因過失傷害人者，處六月以下有期徒刑、拘役或五百元以下罰金（罰金已提高為十倍
）。
刑法第一百八十五條之四
駕駛動力交通工具肇事，致人死傷而逃逸者，處六月以上五年以下有期徒刑。
